【裁判字號】    92,裁,550
【裁判日期】    920501
【裁判案由】    廢棄物清理法
【裁判全文】
最  高  行  政  法  院  裁  定                    九十二年度裁字第五五○號
    上  訴  人  甲○○
    被 上訴 人  嘉義縣新港鄉公所
    代  表  人  乙○○
右當事人間因廢棄物清理法事件，上訴人對於中華民國九十年十一月六日高雄高等行
政法院八十九年度訴字第四二三號判決，提起上訴，本院裁定如左：
    主  文
上訴駁回。
上訴審訴訟費用由上訴人負擔。
    理  由
按對於高等行政法院判決之上訴，非以其違背法令為理由，不得為之，行政訴訟法第
二百四十二條定有明文。依同法第二百四十三條第一項規定，判決不適用法規或適用
不當者，為違背法令；判決有同法條第二項所列各款情形之一者，為當然違背法令。
又提起上訴，應以上訴狀表明上訴理由並應添具關於上訴理由之必要證據，復為同法
第二百四十四條第一項第四款及第二項所明定。是當事人提起上訴，如以原審判決有
不適用法規或適用不當為理由時，其上訴狀應有具體之指摘，並揭示該法規之條項或
其內容；如以原審判決有上開規定所列各款情形之當然違背法令為理由時，其上訴狀
應揭示合於該款之事實。如上訴狀未依此項方法表明，或其所表明者，顯與上開法條
規定之情形不相合時，即難認為已對原審判決之違背法令有具體之指摘，其上訴自難
認為合法。本件上訴意旨略以：查證人沈佶埼、陳瑞明之證言僅能證明嘉義縣新港鄉
○○○段假七十二、七十三地號北港溪河川公地遭黃永堅傾倒廢棄物外，並無法證明
確係上訴人允許黃永堅傾倒，原審又未傳喚黃永堅到庭調查。次查嘉義縣政府環保局
所為稽查工作紀錄表所登載「地主甲○○表示係為整地而委託他人填土」云云，惟上
訴人未曾委託，亦無任何證據足資證明上訴人有委託人整地填土情事，另該稽查工作
紀錄表所載顯示現場採樣疑似玻璃廢棄物一包，顯非上訴人所有農地整地所需之物。
復查上訴人於八十八年四月八日當埸查獲新港鄉公所發包之承運司機李福財傾倒塑膠
綿紗廢棄物，足資證明上訴人並無擅自設置廢棄物掩埋場，供人傾倒廢棄物之事。又
本件上訴人所涉違反水利法事件，業經臺中高等行政法院詳細調查審理後，認定並無
任何證據足資證明上訴人有允許黃永堅在系爭土地上傾倒廢棄物之事，依法判決撤銷
原處分，訴願及再訴願決定在案，此有該判決書可資佐證，原審顯有調查未盡及理由
不備之違法云云。按是否傳訊證人，為法院調查證據之職權行使，經核上訴人上開指
摘事項，無非對於原審取捨證據認定事實之職權行使指摘原判決不當，而非表明該判
決所違背之法令及其具體內容，暨依訴訟資料合於該違背法令之具體事實，難認其已
合法表明上訴理由。依首揭說明，其上訴難認合法。
據上論結，本件上訴為不合法，依行政訴訟法第二百四十九條第一項前段、第一百零
四條、民事訴訟法第九十五條、第七十八條，裁定如主文。
中    華    民    國    九十二      年      五        月      一        日
                    最 高 行 政 法 院  第 五 庭
                                審 判 長 法  官      徐  樹  海
                                         法  官      蔡  進  田
                                         法  官      吳  錦  龍
                                         法  官      鄭  淑  貞
                                         法  官      林  家  惠
右  正  本  證  明  與  原  本  無  異
                                         法院書記官  阮  桂  芬
中    華    民    國    九十二      年      五        月      一        日


司法院資訊處製作；財團法人民間司法改革基金會備份。
